【裁判字號】    98,親更一,1
【裁判日期】    980326
【裁判案由】    否認子女
【裁判全文】
臺灣臺北地方法院家事判決             98年度親更一字第1號
原      告  乙○○
訴訟代理人  高雪琴律師
被      告  甲○
兼法定代理  丙○○
前列二人共同
訴訟代理人  吳慶隆律師
前列二人共同
複代理人    袁瑞成律師
上列當事人間否認子女事件，本院於民國98年3 月9 日言詞辯論
終結，判決如下：
    主  文
確認被告甲○（男，民國○○年○月○○日生，身分證統一編號：
Ｚ000000000號）非被告丙○○（女，民國○○年○ 月○ 日生，
身分證統一編號：Ｚ000000000號）與原告乙○○（男，民國○○年
○ 月○○日生，身分證統一編號：Ｚ000000000號）之婚生子。
訴訟費用由被告負擔。
    事實及理由
一、原告起訴主張：原告與被告丙○○於民國76年7 月9 日結婚
    ，婚後原告於81年間產下一子甲○，原告與被告丙○○於離
    婚訴訟中進行親子DNA 鑑定，於96年11月28日始知原告與被
    告甲○無親子關係，爰依民法第1063條規定，請求判決如主
    文。
二、被告則以：對於被告甲○與原告無親子血緣關係之鑑定結果
    形式上不爭執，惟不得以此推定被告甲○與原告無親子血緣
    關係而免除原告之舉證責任，並聲明：原告之訴駁回。
三、經查：原告主張與被告丙○○於76年7 月9 日結婚，被告丙
    ○○於81年1 月31日兩造婚姻存續中生下被告甲○之事實，
    業據原告提出戶籍謄本為證。又查，原告與被告甲○於96年
    11 月26 日接受DNA 血緣關係鑑定，結果顯示該二人無父子
    血緣關係，有被告形式上不爭執之柯槍銘婦產科96年11月28
    日診斷證明書影本在卷可稽，由是，堪認原告主張被告甲○
    非其與被告丙○○所生之婚生子，原告與被告甲○間並無親
    子血緣關係存在之事實為真正。原告之舉證責任已足，被告
    所辯不能據該鑑定結果推定被告甲○與原告無親子血緣關係
    ，而免除原告之舉證責任云云，殊非可採。
四、按民法第1063條第1項推定之婚生子女，如夫妻之一方能證
    明妻非自夫受胎者，得自知悉該子女非為婚生子女時起二年
    內提出否認之訴，民法第1063條第1 至3 項定有明文。本件
    被告甲○之受胎期間，仍係在原告與被告丙○○婚姻關係存
    續中，依同法第1063條第1 項之規定，推定被告甲○為原告
    與被告丙○○之婚生子；然依前述事證既足證明被告甲○並
    非被告丙○○自原告受胎懷孕，準此，原告自前開鑑定報告
    日即96年11月28日始知悉被告甲○與其無父子血緣關係之日
    起，迄原告於97年7 月14日提起本件否認子女之訴為止，未
    逾二年之除斥期間（見本件起訴狀上收狀日期戳），故原告
    提起本件否認子女之訴，自屬有據，應予准許。
五、據上論結，本件原告之訴為有理由，依民事訴訟法第85條第
    1 項前段、第78條，判決如主文。
中    華    民    國    98    年    3     月    26    日
                      家事法庭  法  官  李莉苓
以上正本係照原本作成
如不服本判決，應於判決送達後20日之不變期間內，向本院提
出上訴狀。
中    華    民    國    98    年    3     月    26    日
                                書記官  王子方


司法院資訊處製作；財團法人民間司法改革基金會備份。
